【裁判字號】    98,上更(一),1
【裁判日期】    980708
【裁判案由】    毒品危害防制條例
【裁判全文】
臺灣高等法院刑事判決               98年度上更(一)字第1號
上  訴  人
即  被  告  丁○○
選任辯護人  林宏信律師
上  訴  人
即  被  告  己○○
選任辯護人  孫銘豫律師
上  訴  人
即  被  告  甲○○
選任辯護人  陳建宏律師
上列上訴人等因違反毒品危害防制條例案件，不服臺灣基隆地方
法院96年度重訴字第16號，中華民國97年1月25日第一審判決（
起訴案號：臺灣基隆地方法院檢察署96年度偵字第1891號、第21
46號），提起上訴，經判決後，由最高法院發回更審，本院判決
如下：
    主  文
原判決撤銷。
丁○○共同販賣第一級毒品，處無期徒刑，褫奪公權終身。
甲○○共同販賣第一級毒品，處有期徒刑拾伍年。
己○○共同販賣第一級毒品，累犯，處有期徒刑拾年。
扣案之第一級毒品海洛因伍包（合計淨重捌佰玖拾柒點陸零公克
，空包裝總重貳拾點伍玖公克，純度百分之柒拾參點玖柒，純質
淨重陸佰陸拾參點玖伍公克）、第二級毒品甲基安非他命肆包（
驗餘合計淨重參仟捌佰陸拾肆點陸貳公克）沒收銷燬之；毒品包
裝袋玖只沒收。
    事  實
一、己○○曾犯詐欺罪，經本院判處有期徒刑1年2月確定，於民
    國（下同）91年3月22日假釋出監，91年7月24日假釋期滿執
    行完畢。
二、丁○○、甲○○（甲○○綽號「大牛」，丁○○及甲○○所
    涉施用毒品部分由臺灣基隆地方法院檢察署檢察官另案偵辦
    ）與己○○及身分不詳綽號「阿平」之成年男子，明知海洛
    因及甲基安非他命分別係毒品危害防制條例列管之第一級及
    第二級毒品，不得非法持有、販賣，竟共同意圖營利，先由
    丁○○於96年3月14日委託不知情之乙○○與丙○○（乙○○與丙○○檢察官均另為不起訴處分），租得台北縣新店市
    ○○路421號10樓，作為藏放毒品處所，丁○○並於不詳時
    間囑「阿平」將原置放在台北市西華飯店1405號房之預備供
    販賣毒品用之磅秤2台、夾鏈袋1包、塑膠袋封口機1台、壓
    模器1組、千斤頂1台、塑膠帶1捲、錫箔紙1盒、錫箔紙1袋
    、夾鏈袋1袋及各式盒裝塑膠袋7盒等，攜至台北縣新店市○○路413號13樓其住處，再由「阿平」搬至上址421號10樓。
    96年3月17日晚間，丁○○即交付購買毒品之款項新台幣（
    下同）250萬元予己○○及「阿平」，囑己○○及「阿平」
    攜至台北縣永和市永和豆漿，交予姓名年籍不詳2名女子，
    次日（96年3月18日）下午4時許，再由己○○及甲○○前往
    台北縣八里鄉○○路226號附近，向姓名年籍不詳之女子，
    取得販入之第一級毒品海洛因5包及第二級毒品甲基安非他
    命4包，己○○及甲○○取回後，即至台北縣新店市○○路
    421號10樓，將上開販入之毒品藏放於其內，擬伺機對外販
    售。嗣丁○○、己○○於96年3月19日14時許，在台北縣新
    店市○○路431號3樓電梯口，為警當場查獲，並自丁○○隨
    身持有之去漬油瓶內，起獲供己施用，與販賣無關之海洛因
    2包及甲基安非他命3包，員警並徵得丁○○同意，進入台北
    縣新店市○○路431號13樓搜索，查獲丁○○所有供己施用
    之海洛因、甲基安非他命各1包（上開海洛因3包，併送鑑驗
    ，合計淨重22.04公克，空包裝總重4.80公克，純度78.37 %
    ，純質淨重17.27公克，另上開4包安非他命送鑑驗，其中1
    包，驗前毛重2.20公克，包裝塑膠袋重1.87公克，取0.05公
    克鑑定用罄，餘0.28公克，另3包，驗前總毛重後21.90公克
    ，包裝塑膠袋總重4.14公克，淨重12.91公克，取0.12公克
    鑑定用罄，餘12.79公克，純度約95%）及安非他命吸食器1
    組（按丁○○前開施用第1級毒品海洛因及第2級毒品甲基安
    非他命部分，業由檢察官於96年5月23日以96年毒偵字第682
    號提起公訴，經原審法院於96年7月13日以96年度訴字第430
    號判決分別判處有期徒刑7月及4月，並定其應執行刑為有期
    徒刑10月確定，嗣經原審法院於96年10月31日以96年度聲減
    字第1716號裁定分別減為有期徒刑3月又15日及2月，並定其
    應執行刑為有期徒刑5月確定，上開海洛因3包及甲基安非他
    命4包亦於該案宣告沒收），嗣警方再進入溪園路421號10樓
    ，查獲丁○○所有前開販入欲供販賣用之海洛因5包（另含
    可析離之外包裝袋5只），合計淨重897.60公克，空包裝總
    重20.59公克，純度73.97%，純質淨重663.95公克及甲基安
    非他命4包（另含可析離之外包裝袋4只），驗前毛重3999.5
    5公克，包裝塑膠袋總重56.00公克（取其中1包0.06公克用
    罄，純度98%，推估驗前總純質淨重3864.68公克，驗後總純
    質淨重3864.62公克），暨預備供販賣毒品所用之磅秤2台、
    夾鏈袋1包、塑膠袋封口機1台、壓模器1組、千斤頂1台、塑
    膠帶1捲、錫箔紙1盒、錫箔紙1袋、夾鏈袋1袋及各式盒裝塑
    膠袋7盒暨與本案無關之安非他命吸食器1組。己○○於檢察
    官偵查時，經檢察官同意，適用證人保護法第14條第1項之
    規定，供述與該案情有重要關係事項之待證事項及其他共犯
    丁○○、甲○○之犯罪事證，因而使檢察官得以追訴該案之
    其他共犯丁○○、甲○○。
三、案經基隆市警察局、基隆市警察局第二分局、內政部警政署
    刑事警察局、基隆憲兵隊移送臺灣基隆地方法院檢察署檢察
    官偵查起訴。
    理  由
壹、證據能力部分：
一、按刑事訴訟法第159條第1項規定所指「被告以外之人」，包
    括共同被告、共犯、被害人、告訴（發）人等在內。共同被
    告對於其他共同被告之案件而言，為被告以外之第三人，本
    質上屬於證人，故法院就被告之案件對其他共同被告或與被
    告有共犯關係之人為調查，應依人證之調查程序，傳喚該具
    證人適格之共同被告或共犯到場，使令具結，命其立於證人
    之地位而為陳述，並通知被告及其辯護人，使有行使詰問該
    證人之共同被告或共犯現在與先前陳述之瑕疵的機會，以確
    保其詰問權，並藉以發現實體真實。除客觀上有不能受詰問
    之情形，或被告及其辯護人放棄其詰問權者，或另有傳聞證
    據仍得例外採證之情形之外，如未踐行此一訴訟程序，該共
    同被告或共犯於審判外所為之陳述，即無容許得作為證據之
    餘地（最高法院95年臺上字第3401號判決要旨參照）。次按
    刑事訴訟法第159條第1項規定：「被告以外之人於審判外之
    言詞或書面陳述，除法律有規定者外，不得作為證據」；其
    立法本旨係以證人於審判外之言詞或書面陳述，屬於傳聞證
    據，此項證據，當事人無從直接對於原供述者加以詰問，以
    擔保其真實性，法院亦無從直接接觸證人而審酌其證言之憑
    信性，違背直接審理及言詞審理之原則，除具有必要性及信
    用性情況之除外者外，原則上不認其有容許性，自不具證據
    能力；至所謂具有必要性及信用性情況者，例如刑事訴訟法
    第159條之1、之2、之3、之4、之5情形，仍例外認其有證據
    能力，然此乃係指法院未於審判期日傳喚相關證人到庭，案
    件僅能依靠該等證人於審判外之陳述以為判斷之情形，始需
    就該等審判外供述證據嚴格依照刑事訴訟法第159條之1至之
    5所定要件一一檢視各該證人之供述，作為證據之資格。倘
    法院已經依據當事人聲請傳喚證人到庭接受檢辯雙方之交互
    詰問，則法院既已透過直接、言詞審理方式檢驗過該證人之
    前之證詞，當事人之反對詰問權亦已受到保障得以完全行使
    之情況下，該等審判外證據除有其他法定事由（例如：非基
    於國家公權力正當行使所取得或私人非法取得等，而有害公
    共利益，即以一般證據排除法則為判斷），應認該審判外供
    述已得透過審判程式之詰問檢驗，而取得作為證據之資格，
    亦即其審判外供述與審判中供述相符部分，顯然已經構成具
    備可信之特別情狀，當然有證據資格（實務上之作用常為引
    用該等陳述與審判中陳述相符，強化該證人供述之可信度）
    ，其不符部分，作為檢視審判中所為供述可信與否之彈劾證
    據，當無不許之理，甚者，其不符部分倘係於司法警察、檢
    察事務官調查中之供述，作為認定被告犯罪與否或不構成犯
    罪與否之證據，亦僅需依照刑事訴訟法第159條之2規定，斟
    酌其審判外供述作成外部環境、製作過程、內容、功能等情
    況認為之前供述較為可信，即可取得證據之資格，而作為認
    定事實之證據資格，最高法院94年度臺上字第2507號、95年
    度臺上字第2515號判決意旨均可資參照；再按被告以外之人
    於審判外之言詞或書面陳述，除法律有規定者外，不得作為
    證據；被告以外之人於偵查中向檢察官所為之陳述，除顯有
    不可信之情況者外，得為證據；被告以外之人於檢察事務官
    、司法警察官或司法警察調查中所為之陳述，與審判中不符
    時，其先前之陳述具有較可信之特別情況，且為證明犯罪事
    實存否所必要者，得為證據。刑事訴訟法第159條第1項、第
    159條之1第2項、第159條之2分別定有明文。經查：證人乙○○、丙○○及共同被告己○○、丁○○於警詢之陳述，暨
    共同被告己○○於檢察官偵查時以證人身份所為證述，雖屬
    被告以外之人於審判外之陳述，惟證人乙○○、丙○○及共
    同被告己○○業經原審傳喚到庭作證，行交互詰問，有結文
    及筆錄在卷為憑，另被告己○○、甲○○於本院審理時已捨
    棄對於被告丁○○之詰問（見本院審理筆錄98年6月10日審
    理筆錄第18頁），凡此均已足保障被告等之詰問權，且其等
    於警詢、偵查時不利於其他被告之陳述，係在第一時間到案
    後製作筆錄，與本件犯行時間相距甚近，較無與同案被告勾
    串之機會或人情施壓或干擾之情況，被告丁○○對於前開筆
    錄內容之任意性亦不爭執（被告己○○於原審及本院審理時
    供稱其偵查中所述有關被告丁○○部分係自行推測，並非真
    實云云，殊無足採，詳如後述），具備可信之特別情狀，自
    有證據能力。至其等先前陳述與審判中之證述不符部分，仍
    容許以之作為彈劾其於法院審理時所為陳述之憑信性，用以
    爭執其先後不一致陳述之證明力。
二、本院以下援引之其餘證據資料，其中關於刑事訴訟法第164
    條第2項規定「證物如係文書」之「文書」部分，係屬「證
    物」範圍即可為證據之文書，已經依法踐行調查證據之程序
    （提示或告以要旨），自具有證據能力，另關於同法第159
    條第一項規定「被告以外之人於審判外之書面陳述」之「書
    面陳述」，被告、選任辯護人及檢察官均不爭執其證據能力
    ，本院審酌該等書面作成時之狀況，並無不宜作為證據之情
    事，依刑事訴訟法第159條之5第2項規定，亦得作為證據。
貳、實體方面：
一、訊據被告等均矢口否認有販賣毒品犯行，被告丁○○辯稱：
    伊只有施用毒品，本件在其身上及台北縣新店市○○路431
    號13樓查獲的毒品係供已施用，至在同上地址10樓查獲的毒
    品，伊不知道是誰所有，該處是乙○○分租給己○○和甲○○。伊在西華飯店交付250萬元給阿平，是要還給朋友的錢
    ，請阿平幫忙送過去，並非購買毒品款項云云。被告己○○
    辯稱：伊不知前址10樓搜到的毒品是誰的，伊被查獲後，才
    知道那些東西是毒品。大牛叫伊去八里時，伊沒有辦法確定
    取回之物品是否為毒品，第1次跟阿平去送錢，是阿平說永
    和的路不熟，叫伊陪他去，第2次去八里，因那天賭博到很
    晚，沒有睡，所以大牛叫伊陪他去．但並沒有告訴伊去那裡
    做什麼，只說新店市○○路421號10樓那邊有衣服要去搬，
    伊之前說從廁所出來有看到大牛裝袋子，其實是從袋子裡面
    挖東西放到玻璃容器裡面，大牛看到伊從廁所出來嚇一跳，
    就把東西收起來，然後就離開。伊跟丁○○、甲○○認識不
    到10天，他們做什麼伊根本不曉得，且不可能獲告知。至上
    址10樓是伊跟乙○○租的，伊本來想在那邊弄麻將場，並不
    是要弄毒品，後來因甲○○沒有地方住，才跟伊分租，並分
    擔部分房租云云。被告甲○○辯稱：伊於96年3月18日下午
    至八里龍米路是去找朋友拿衣服，再到新店市○○路421號
    10樓置放，該10樓查獲的毒品及磅秤等物品，是伊一位朋友
    綽號「小江」寄放，因為他知道伊剛剛租了房子，所以把東
    西交給伊，該物品都用袋子裝，伊不知道裡面是什麼東西，
    該10樓是伊跟己○○在使用云云。惟查：
  (一)本件警方在新店市○○路421號10樓處查獲海洛因5包（含可
    析離之外包裝袋5只）、安非他命4包（含可析離之外包裝袋
    4只），其中海洛因5包，經送請法務部調查局鑑驗結果，均
    含第一級毒品海洛因成分，合計淨重897.60公克（空包裝總
    重20.59公克）、純度73.97%、純質淨重663.95公克，有該
    局96年4月5日調科壹字第09623030770號鑑定書在卷為憑（
    見偵字第1891號卷第223頁），另安非他命4包，經送請內政
    部警政署刑事警察局鑑驗結果，均係甲基安非他命，驗前毛
    重3999.95公克（包裝塑膠袋總重56.00公克），取其中1包0
    .06公克用罄，純度98%，推估驗前總純質淨重3864.68公克
    （按純質淨重推估值之載示係依法務部95年4月17日法統字
    第0951501200號函發『研商毒品鑑定報告書統一格式會議』
    紀錄之決議辦理，該推估值僅供毒品查獲數量統計之用），
    有該局96年5月3日刑鑑字第0960059524號鑑定書在卷可參。
    （見偵字第1891號卷第281頁）
  (二)前開海洛因5包、安非他命4包查獲之地點即新店市○○路42
    1號10樓，雖係以丙○○名義於96年3月14日與出租人訂約，
    有不動產租賃契約書在卷為憑，惟實際上承租人為何，證人
    丙○○於原審審理時證稱：是伊男朋友叫伊去租的，錢是乙○○給的，鑰匙是乙○○拿的云云；證人乙○○於原審審理
    時證稱：伊因與父母親同住不太方便，才會去租該屋，錢係
    女朋友丙○○借的，由丙○○支付，後來因為己○○說要住
    ，就先讓他住，並將鑰匙及契約交給己○○，己○○說伊支
    付的房租跟押金，過一些日子再還，從來伊就沒有去過該處
    云云；被告己○○於檢察官偵查時證稱：係丁○○叫乙○○
    在附近租房子，乙○○當時說租房子要有押租金，丁○○叫
    乙○○自己到抽屜拿錢，先拿10萬元，不夠再拿，錢的事不
    必煩惱。乙○○當時拿著租約跟鑰匙到西華飯店1405號房，
    就把租約跟鑰匙交給丁○○，丁○○再將鑰匙交給大牛，要
    大牛將該屋裝潢一下。而且因為這個新據點已找到，本來當
    晚即要退西華飯店的房間，但因丁○○的太太來住，才未退
    房等語（見偵字第1891號卷第172至174頁）；於原審改口證
    稱：房子係伊要承租，承租的時候有跟乙○○說，後來因房
    子租金太高承擔不起，所以分租給甲○○云云；被告甲○○
    則於警詢供稱：「（位於台北縣新店市○○路421號10樓何
    人承租）我朋友乙○○承租。（該屋為何由乙○○承租，由
    你居住）因我通緝逃亡，向他分租。」等語（見偵字第2146
    號卷第15頁）；於原審供稱：「我知道房子是乙○○租的，
    那我實際上是透過我跟己○○說我要分租那個房間，那他再
    轉租給乙○○」云云（見原審卷(一)194頁），數人先後供詞
    不一，且各執一詞，究竟實情為何，本院查明如下：證人乙○○、丙○○對於係何人出錢支付押金及租金一節，供詞有
    間，已如前述，且證人乙○○於原審證稱：「（檢察官問：
    那你自己呢，你自己有沒有再去過？）沒有。（檢察官問：
    你把鑰匙交給己○○以後？）沒有。（檢察官問：你從來沒
    有去過？）沒有去過。（檢察官問：好，那該處的東西都是
    什麼人放的，你知道嗎？）我不清楚，我鑰匙交給他之後，
    我就沒有再過問。」等語，可見其等於付款租完房屋後，非
    但自己未進住，且交由被告己○○使用，已違常情。況證人
    乙○○、丙○○於本院審理時雖均證稱：其等於96年3月15
    日，經房屋仲介人員戊○○指示提款機位置，由丙○○在乙○○前開帳戶領取8萬元，加上手頭上現金5萬元，用以支付
    押金及租金云云，並提出「活期儲蓄存款交易明細表」，內
    載96年3月15日提領款項8萬元等情，但與其等於原審之前開
    證詞有異，且系爭溪園路421號10樓之押金支付時間為96年3
    月14日，有出租人庚○簽名其上之房租收付款明細表附卷可
    稽（見96年度偵字第1891號卷第58頁），雖證人庚○於本院
    審理時證稱：「（辯護人：是在96年3月14日或3月15日簽約
    ？）我不記得。（辯護人：是否簽約當天否支付押、租金？
    ）我不記得。」等語，但證人即房屋仲介業者戊○○於本院
    審理時證稱：「（辯護人問：是否於96年3月間仲介乙○○
    、丙○○承租新店市○○路421號10樓房屋？提示96年度偵
    字第1891號卷第58頁租賃契約及房租收款明細表並告以要旨
    ）是。（辯護人問：本件的仲介服務費及押租金是什麼時候
    付的？如何付法？）時間有點久，我不能肯定確定付款的方
    式，但剛才看過資料之後可以確定有收到錢。（辯護人問：
    房租付款明細表上面有記載96年3月14日付款，是誰寫的？
    提示96年度偵字第1891號卷第58頁房租收款明細表並告以要
    旨）字跡是我的。（辯護人問：付款日期記載96年3月14日
    ，能不能肯定就是當天簽約的？）是的。（辯護人問：能不
    能肯定是當天收受承租人所給付的仲介服務費？）是的。…
    本件有開立仲介服務費收據，收據上方有我的簽名，我是在
    收到仲介服務費之後開收據，所以是在當天收的。（檢察官
    問：租賃契約書的房租收款明細表上面有簽署庚○二字？提
    示96年度偵字第1891號卷第58頁租賃契約及房租收款明細表
    並告以要旨）是的。（檢察官問：此人跟本件租約有無關係
    ？）有，他是本件的屋主。（檢察官問：他簽名代表何意？
    ）他簽名代表他有收受此款項。（檢察官問：也就是96年3
    月14日房東有收到房租及押金嗎？）應該可以代表他在96年
    3月14日已經收到二個月的押金，至於記載租金的部分，只
    是表示有支付96年3月20日至96年4月20日的租金，但給付租
    金的日期我不確定。我們仲介的服務項目是促成雙方簽約，
    至於實際的詳細內容包括付款方式、日期及條件等等都是由
    他們雙方去議定的。（辯護人問：你剛才說「應該可以代表
    他在96年3月14日已經收到二個月的押金」，是否確定是96
    年3月14日收到押金及租金？）押金的部分確定，租金的部
    分我不確定。（審判長問：本件仲介費是向何方收取？）向
    出租人收取一個月，向承租人收取半個月。（被告丁○○問
    ：丙○○說付押金的時候，是你叫她去便利商店的提款機提
    款，有沒有此印象？）我沒有印象。」等語，堅指系爭房屋
    之押金係於96年3月14日收取，是以證人乙○○提出之活期
    儲蓄存款交易明細表記載於96年3月15日提領8萬元之交易紀
    錄，即不能證明係用來支付前開房屋之押租金或租金，證人
    乙○○、丙○○前開所證，無非迴護被告丁○○之詞，不足
    採信。至被告己○○於原審雖證稱：「（檢察官問：乙○○
    是跟你合租這房子？）原本是要合租，後來他女朋友不要跟
    外人合住，我才跟甲○○合租。」等語，或證稱：房子係伊
    要承租的，承租的時候有跟乙○○說，後來因房子租金太高
    承擔不起，所以分租給甲○○云云，但與證人乙○○於原審
    證稱：「（檢察官問：是，那你為什麼會去租這個房子？）
    因為我在家裡住，跟父母親住不太方便。（檢察官問：那你
    為什麼是跟這個，為什麼跟己○○一起去看房子？）沒有，
    他那時候都陪，陪我一起過去，過去那邊，我有跟他講說我
    要搬出去住，那原本，原本是他有跟我講說他，因為沒有工
    作待在家裡，家裡人會唸他，他說可不可以挪一個房間給他
    住。（檢察官問：什麼時候說的？看房子之前？）看房子看
    完之後，看完才跟我講。」等語不符，且前開房屋如確係證
    人乙○○出資承租，何以證人乙○○、丙○○對於租金及押
    金之來源供詞不一，又何以於租得房屋後未實際住進，且用
    作藏放前開毒品之地點。足見共同被告己○○於原審之證詞
    ，與事實不符，尚無足取，參以被告己○○於偵查中供稱被
    告丁○○要自西華飯店退租，告知伊要承租坐落丁○○住處
    附近之房屋等語，而衡情被告丁○○如未從事本件違法犯行
    ，何須利用他人名義租屋，且租屋地點在其住所即台北縣新
    店市○○路413號13樓附近，具地利之便，足見共同被告己○○於偵查時證稱系爭房屋係被告丁○○提供10萬元予乙○○，藉由乙○○女友丙○○名義承租，再交由被告己○○、
    甲○○放置毒品等語，堪足可採。
  (三)被告己○○於檢察官偵查時證稱：「96年3月18日下午3、4
    點... 當時我和丁○○都在場，接者我和『大牛』一起離開
    西華飯店，他說要去找朋友拿東西，後來我們二人由『大牛
    』開我租來的車一起到八里，到了八里『大牛』打了通電話
    ，我們停車等不到1分鐘，就有一位女子拿了一個大袋子交
    給『大牛』，『大牛』把袋子放在駕駛座，之後我們就離開
    了，一起到新店市○○路421號10樓，車停地下室，我們一
    起上樓，『大牛』把袋子拿出來拆開，裡面有4個土窯雞的
    袋子和2、3個黃色信封袋，他放在電視櫃，又拿出其中1個
    拆開，又拿出1個小夾鏈袋，裝了一些白色粉末進去，那個
    小夾鏈袋放身上，我就和他出門去西華飯店。到了96年3月
    19 日凌晨1點多『大牛』在我租的車上把鑰匙及感應器給我
    ，當時除了我們二人，還有『威利』在車上，當時車子行駛
    在信義路上，我和『威利』在信義路上下車，我就單獨一人
    坐計程車到新店市○○路421號10樓睡覺，一直睡到中午12
    點多丁○○打電話給我，叫我過去新店市○○路431號13樓
    找他，過去了以後，他叫我下去買飲料，買完上去沒多久，
    我本來要離開，丁○○說等會乙○○要過來，叫我等一下，
    後來乙○○及丙○○一起過來，他們交談了一下，丁○○就
    叫我跟他出去一下，我們坐電梯到3樓就被警察抓了。」（
    見偵字第1891號卷第138至139頁）、「（根據勘驗結果，96
    年3月17日19時39分，你和阿平一起進電梯，是不是就是要
    去永和交付250萬元？）對，就是阿平要去拿錢給人家。（
    何時回到飯店？）依勘驗結果是在晚上8點34分...96 年3
    月17日晚上乙○○打電話給我，叫我去西華飯店，在1405號
    房，當時人很多，丁○○拿了250萬給『阿平』，叫『阿平
    』開車到永和豆漿，丁○○叫我陪『阿平』去，到了以後『
    阿平』把250萬元交給兩個女子，我和『阿平』就回西華飯
    店」（見偵字第1891號卷第138、139頁）、「第一次去找丁○○前，我和乙○○在一起，我們先到台北市○○○路和大
    牛（即甲○○）會合，我和乙○○跟著大牛的車，到新店市
    ○○路431號13樓門口，是阿平來應門，因為阿平只看過大
    牛及乙○○，沒見過我，他在未開門前我問丁○○說『有一
    個人沒看過，要不要開門？』，丁○○看了乙○○一眼，乙○○說是自己的好朋友沒關係，阿平就開門了，我進去後看
    到丁○○及大牛在分裝毒品，阿平幫我倒水後就回房間，當
    時另一男子坐在沙發上，我不知道他在幹麻，當時我就知道
    丁○○在販毒…。而且因為這個新據點已找到，本來當晚即
    要退西華飯店的房間，但因丁○○的太太來住，才未退房，
    丁○○有叫阿平先拿一些本來放在飯店內的分裝袋和其他雜
    物到413號13樓。稍後，我和丁○○及大牛也一起到了413號
    13樓和阿平會合，稍做整理後，丁○○叫阿平把模子搬到42
    1號10樓，阿平就推了一台推車下樓」等語（見偵字第1891
    號卷第172頁、第174頁），且依本案查扣之西華飯店、新店
    市○○路421號10樓、同址431號13樓錄影光碟片拍攝的內容
    顯示：新店市○○路421號10樓、同址431號13樓出現的畫面
    為：一、(1)96年3月19日01：50，大牛、丁○○、己○○由
    電梯入，再入大廳。(2)96年3月19日02：00，大牛、己○○
    、丁○○出電梯。(3)96年3月19日02：05，大牛、己○○、
    丁○○入中庭，由431往421號，大牛、己○○、丁○○、阿
    平共用電梯（421號與419號），大牛、己○○、丁○○、阿
    平出現421號大廳。(4)96年3月19日02：35，阿平、己○○自
    421號電梯下樓。(5)96年3月19日02：40，己○○上樓（421
    電梯）。(6)96年3月19日03：00，丁○○、阿平下樓（421電
    梯）。(7)96年3月19日03：30，大牛下樓、上樓（421電梯）
    、入421號大廳。(8)96年3月19日03：35，大牛下樓（421電
    梯）(9)96年3月19日16：31，乙○○上樓（421電梯）。二、
    在西華飯店畫面顯示：(1)96年3月17日00：47：55，丁○○
    、大牛（4-4電梯）。(2)96年3月17日01：38：12阿平（2-2
    電梯）。(3)96年3月17日01：57：48，丁○○（老婆）（2-2
    電梯）。(4)96年3月17日07：04：13，大牛（2-2電梯）。(5)
    96年3月17日07：30：00，大牛（4-4電梯）。(5)96年3月17
    日19：39：45，阿平、己○○（3-3電梯）。(6)96年3月17日
    20：34：18，阿平、志鋼、己○○（2-2電梯。）(8)96年3月
    18日00：00至0100，丁○○、大牛、己○○（3-3電梯）。
    (9)96年3月18日14：11：49，己○○（3-3電梯）。(10)96年3
    月18日15：06：34，大牛（2-2電梯）。96年3月18日15：
    21：25，大牛（4-4電梯），有勘驗筆錄在卷可稽（見96年
    度偵字第1891號卷第260-262頁），足見證人即共同被告己○○於檢察官偵查時證述之上開情節，與事實大致相符，堪
    以採信。至己○○於偵查中供稱：96年3月18日下午，當時
    丁○○在場，後來伊與大牛一起離開西華飯店等語（見偵字
    第18 91號卷第138頁），但依西華飯店錄影光碟片之勘驗筆
    錄顯示：96年3月18日14：11：49，己○○（3-3電梯）；96
    年3月18日15：06：34，大牛2-2電梯；96年3月18日15：21
    ：25，大牛（4-4電梯），且己○○於本院供稱：「（審判
    長問：你於偵查中供稱96年3月18日下午與甲○○一起離開
    西華飯店，但錄影帶顯示你當時並未與甲○○一起離開西華
    飯店，究竟實情為何？）我回想的結果，當天我並沒有與甲○○一起離開西華飯店。」等語，固見被告己○○於96年3
    月18日當天下午，並非與綽號「大牛」之被告甲○○一同離
    開西華飯店，且二者相隔近一小時，但被告己○○、甲○○
    於96年3月18日下午，共同前往台北縣八里鄉等情，為其等
    所不爭執，自難以被告己○○所供與被告甲○○一同離開西
    華飯店一節與事實不符，即認其與被告甲○○嗣後前往台北
    縣八里鄉○○路226號附近，向姓名年籍不詳之女子，取得
    第一級毒品海洛因5包及第二級毒品甲基安非他命4包，並置
    放在台北縣新店市○○路421號10樓等陳述為不可採。另依
    新店市○○路421號10樓、431號13樓錄影光碟片之勘驗筆錄
    顯示，被告己○○並未於96年3月19日上午1點多，獨自回到
    新店市○○路421號10樓，是以被告己○○於偵查中所供：
    96年3月18日下午，伊與「大牛」一起離開西華飯店，一起
    到八里就有一位女子拿了大袋子交給大牛，然後再拿到新店
    市○○路421號10樓放置，一同出門到西華飯店，到了同年
    月19日上午1點多，獨自一人回上址十樓睡覺云云，關於其
    於同年月19日上午1點多，獨自一人回上址10樓睡覺等情，
    洵與事實不符，但依前開所述，亦不足以推翻其與綽號「大
    牛」之被告甲○○至八里向一位女子取回毒品後至新店市○○路421號10樓置放之事實認定。又依西華飯店錄影光碟片
    之勘驗筆錄顯示，被告己○○於偵查中指稱被告丁○○之上
    手即「老大」之人，雖係於96年3月18日中午12時1分27秒及
    同日中午12時31分59秒出現在西華飯店電梯錄影畫面中（見
    96年度偵字第1891號卷第249頁第2、3行），乃被告己○○
    於偵查中供稱「老大」係於96年3月17日晚間即至西華飯店
    （見96年度偵字第1891號卷第173頁倒數第2行），就「老大
    」之人於何時至西華飯店，兩者內容雖不相一致，惟亦難以
    此遽認被告己○○於偵查中之全部陳述為不可採。
  (四)至被告己○○於原審及本院審理時固翻異前詞，辯稱：其在
    偵查中所述並非事實，有關被告丁○○部分是推測的，係警
    察叫其咬死丁○○云云。惟查：被告己○○為智慮成熟之成
    年人，應知販賣海洛因罪責甚重，且指證他人販毒，將使他
    人遭科處重刑，本身亦須承擔誣告或偽證之刑責，以被告己○○自承與其他共同被告間並無夙怨仇隙，當無任意虛構事
    實誣攀被告丁○○並自陷入罪之理。況檢察官於製作筆錄時
    ，曾告知具結之義務，有筆錄為憑，參以被告己○○於偵查
    中供稱：我講的是實話，但是我真的很害怕，怕被報復，如
    果檢察官要對我聲請羈押，希望我在羈押的時候，不會遇到
    其他的人等語（見96年度偵字第1891號卷第139頁），且其
    於原審審理時亦坦承偵查中之證述均為其所自陳（見原審卷
    (二)第22頁），徵諸被告己○○於偵查中係在無律師在場之情
    形下陳述案情，嗣於原審及本院審理時則翻異其詞，並針對
    重要之點模糊以對或避重就輕，兩相勾稽以觀，應以被告己○○於偵查中距案發時間較近，且心理未受其他共同被告壓
    迫所作之證述為可採。被告己○○於原審及本院之供述，要
    屬迴護被告丁○○之詞，不足採信。
  (五)被告甲○○雖辯稱：前開毒品係朋友綽號「小江」寄放，其
    於受寄時不知係毒品云云。惟查：扣案海洛因合計淨重897.
    60公克、純度73.97%、純質淨重663.95公克；甲基安非他命
    驗前毛重3999.95公克，推估驗前總純質淨重3864.68公克，
    有前開鑑定書存卷為憑，價值不菲，且被告甲○○迄今仍無
    法提供「小江」住址年籍資料以供查證，足見被告甲○○與
    「小江」並未深交，衡情「小江」斷無可能任意將該價值甚
    高之違禁物品寄在前開處所，且未告知被告甲○○物品內容
    ，亦未慮及該物品有隨時遭侵吞或查獲之危險。況被告甲○○於檢察官96年4月4日偵查中辯稱：「（小江何時地將該等
    物品交給你）是96年3月16日週五晚上，在北市松山區機場
    松山附近一家飯店交給我的，當時他把壓模器交給我，說要
    寄放我那邊。其他毒品是96年3月18日週日下午，小江在同
    飯店交給我的，也是要寄放」、「（為何要寄放毒品）因為
    他對我不錯，我不好意思拒絕」云云（見偵字第2146號卷第
    33頁）；於檢察官96年4月27日偵查中辯稱：本件在溪園路
    421號10樓查獲之前開毒品及磅秤2台、夾鏈袋1包、塑膠袋
    封口機1台、壓模器1組、千斤頂1台、塑膠帶1捲、錫箔紙1
    盒、錫箔紙1袋、夾鏈袋1袋及各式盒裝塑膠袋7盒分係綽號
    「小江」於96年3月18日傍晚，在台北市松山機場附近一家
    飯店交付，同一天同一地點分2次，第1次用購物袋裝，第2
    次用牛皮紙袋裝，伊原均不知其內為何物云云（見偵字第18
    91號卷第239頁），對於是否知悉小江寄放之物品係毒品以
    及先後2次寄放之時間有異，已見不實。又依卷附照片觀之
    ，扣案磅秤2台、夾鏈袋1包、塑膠袋封口機1台、壓模器1組
    、千斤頂1台、塑膠帶1捲、錫箔紙1盒、錫箔紙1袋、夾鏈袋
    1袋及各式盒裝塑膠袋7盒等，體積非小，尤以壓模器及千斤
    頂等重物，何能以購物袋或牛皮紙袋裝置，乃被告甲○○於
    檢察官96年4月27日偵查中供稱：綽號「小江」於第1次交付
    前開查獲之毒品及物品等時，係以購物袋裝，第2次交付時
    則係以牛皮紙袋裝云云，亦與經驗法則不符，自不足採。
  (六)被告丁○○於原審雖否認上情，並辯稱其交付現金250萬元
    予被告己○○及阿平男子，係因賭博輸錢要還給王淇清云云
    ，且證人王淇清於原審審理時證稱被告丁○○積欠伊賭債43
    0萬元，伊曾委由胞妹王鈴子分2次向被告丁○○及其指定之
    人分次取得180萬及250萬元云云，證人王鈴子於原審亦為相
    同之證述。惟查：證人王淇清證稱其與被告丁○○係透過朋
    友介紹，並不熟悉，被告丁○○計積欠430萬元之賭債等語
    （見原審卷(一)第208頁），可見證人王淇清與被告丁○○間
    並非熟稔，而被告丁○○復供稱雙方對於上開債務並未書立
    字據，衡情證人王淇清對於金額如此龐大之賭債，竟未要求
    被告丁○○立下字據或提供擔保，以防日後追討無門，已與
    事理不符。再者，被告丁○○於原審審理時供稱：我告訴阿
    平，叫他拿到永和豆漿，到的時候拿（按應係「打」）給我
    ，之後我就打給對方說我到了，我們是認車子，我跟他說我
    是開TOYOTA；交付時間是「傍晚」等語（見原審卷(一)第202
    頁）；證人王鈴子於原審審理時則證稱：到現場是那個人（
    按係開車到永和豆漿之人）先打電話跟我聯絡的，他問我是
    不是穿什麼衣服的？我說：對。那他說：那我已經到了，就
    在前面的車子裏面；時間大概是「晚上8點」等語（見原審
    卷(一)第231、235頁），2人對於到達現場時係由誰聯絡，如
    何聯絡以及交付金錢之時間，均有所出入，即難認定證人王
    鈴子即為收受被告己○○及阿平交付現金250萬元之人。況
    被告丁○○於原審證稱：「（辯護人問：你跟他（王淇清）
    有無債權、債權關係？）有，我欠『他』錢，我欠『他』4
    百30萬元。（辯護人問：是什麼時候欠他錢？）96年2月中
    旬。（辯護人問：因為什麼原因欠他錢？)賭博。（辯護人
    問：情形？)在我家玩骰子，我輸錢。」」等語，直指其係
    積欠證人王淇清4百30萬元，證人王淇清於原審則證述：「
    （辯護人問：今年過年2月中的時候，你朋友帶你去他家裡
    賭博然後呢？）是，賭博就有輸贏。（辯護人問：賭博，那
    你是贏還是輸？）我跟我朋友是贏。（辯護人問：你跟你朋
    友贏？那你贏多少？）我跟我朋友加起來4百（萬元）出頭
    吧！（辯護人問：你跟你朋友加起來贏4百（萬元）出頭？
    ）對。」等語，堅稱其係與友人合贏4百30萬元，二者證詞
    有間，更見事虛。至被告丁○○雖提出其妻封羽庭之中國信
    託存摺以證明其金錢來源及用以清償賭債，但被告丁○○提
    出戶名為封羽庭之中國信託存摺於96年3月15日雖有提領現
    金200萬元之紀錄，但並無法證明其交付予己○○及阿平之
    現金250萬元既係用來支付前開賭債。被告丁○○上開辯解
    ，要屬卸責之詞，不可採信。證人王淇清、王鈴子於原審之
    證詞，亦無非迴護被告丁○○，亦不足取。
  (七)按販賣毒品係違法行為，亦無公定之價格，不論任何包裝，
    均可任意分裝增減分量，而每次買賣之價量，亦可能隨時依
    雙方間之關係深淺、資力、需求量及對行情之認知、來源是
    否充裕、查緝是否嚴緊，購買者被查獲時供述購買對象之可
    能性風險之評估等，因而異其標準，並機動調整，非可一概
    而論，販賣之利得除經坦承犯行或價量俱臻明確外，委難察
    得實情，販賣之人從價差或量差中牟利方式雖異，其意圖營
    利之非法販賣行為則一，是除非別有事證，足認係按同一價
    量委買、轉售或無償贈與，確未牟利外，尚難執此遽認非法
    販賣之證據有所未足，致使知過坦承者難辭重典，飾辭否認
    者反得僥倖，而失情理之平。經查：本件雖因被告等堅不吐
    實，致無法查明被告等販入第1級毒品海洛因及第2級毒品安
    非他命後係如何販出以及如何賺取差價，但被告等購入價格
    高達250萬元之毒品，自無供己施用之可能，參諸被告己○○前開供述，仍足證明被告等具有營利之意圖，被告等於販
    入毒品之初即有販賣毒品以營利之意圖自明。
  (八)被告己○○於偵查中雖供稱：「大牛會帶毒品進飯店，而丁○○、大牛都會在飯店分裝毒品，因為分裝完畢，大牛就會
    將毒品帶走，至於買毒品的人，會到飯店找丁○○談，有的
    人談好就直接給錢，這段時間文德也到西華飯店買過幾次毒
    品，有時丁○○就叫大牛去飯店外把毒品拿進來交給文德，
    但不知道大牛去那裡拿的，有時他們約在飯店附近交易毒品
    」等語（見偵字第1891號卷第172頁），被告丁○○於警詢
    時亦供稱：「因為有1次我與綽號「大牛」及小江之男子在
    台北市某飯店與他們共同吸食毒品，見過他們在談毒品交易
    問題，是否這批毒品，我沒有辦法確定」等語（見偵字第18
    91號第187頁），但分別為被告丁○○、甲○○所否認，且
    被告丁○○所指見過與綽號「大牛」及小江之男子在談毒品
    交易云云，究係何人販出，何人買入，亦缺乏事證證明。此
    外，復查無其他積極證據足資證明被告丁○○、甲○○等有
    此部分販出犯行，自難作為認定事實之基礎。
  (九)本件起訴書事實欄記載：丁○○於96年3月17日晚間交付250
    萬元，委由己○○及「阿平」於當日至台北縣永和市某永和
    豆漿店交付款項，並於次日由己○○與甲○○前往台北縣八
    里鄉○○路226號附近，販入海洛因5包及甲基安非他命4包
    ；嗣後警方自丁○○隨身持有之去漬瓶內查獲海洛因2包、
    甲基安非他命3包，經丁○○同意搜索，在其台北縣新店市
    ○○路431號13樓住處又查獲海洛因、甲基安非他命各一包
    等情（見原判決第2頁倒數第9行至第3頁第5行），僅指販入
    海洛因5包及甲基安非他命4包之事實，其餘查扣之海洛因3
    包及甲基安非他命4包，並未明白認定亦係基於營利而販入
    ，而依被告己○○偵查中之供述，被告等基於營利而販入之
    毒品，僅限於向八里女子所購買之海洛因5包及甲基安非他
    命4包，至在被告丁○○身上及住處查獲之海洛因3包及甲基
    安非他命4包，該海洛因3包併送鑑驗結果，合計淨重22.0 4
    公克，空包裝總重4.80公克，純度78.37%，純質淨重17.27
    公克，另上開4包安非他命送鑑驗，其中1包，驗前毛重2.20
    公克，包裝塑膠袋重1.87公克，取0.05公克鑑定用罄，餘0.
    28公克，另3包，驗前總毛重後21.90公克，包裝塑膠袋總重
    4.14公克，淨重12.91公克，取0.12公克鑑定用罄，餘12.79
    公克，純度約95%，有法務部調查局96年4月5日調科壹字第
    09623030760號鑑定書（見偵字第1891號卷第224頁）及內政
    部警政署刑事警察局96年5月3日刑鑑字第0960059524號鑑定
    書在卷可參（見偵字第1891號卷第281頁），數量非鉅，且
    被告丁○○供稱係供己施用，而其因前開施用第1級毒品海
    洛因及第二級毒品甲基安非他命部分，業由檢察官於96年5
    月23日以96年毒偵字第682號提起公訴，經原審法院於96年7
    月13日以96年度訴字第430號判決分別判處有期徒刑7月及4
    月，並定其應執行刑為有期徒刑10月確定，嗣經原審法院於
    96年10月31日以96年度聲減字第1716號判決分別減為有期徒
    刑3月又15日及2月，並定其應執行刑為有期徒刑5月確定，
    上開海洛因3包及甲基安非他命4包亦於該案宣告沒收，有前
    開起訴書、判決書及本院被告刑案紀錄表在卷為憑。此外，
    遍查卷內資料亦乏證據證明係被告等基於營利而販入之毒品
    ，自難認定被告等有該部分意圖營利而販入毒品之事實。
  (十)此外，復有前開扣案毒品（含外包裝袋計9只）及預備供販
    賣毒品用之磅秤2台、夾鏈袋1包、塑膠袋封口機1台、壓模
    器1組、千斤頂1台、塑膠帶1捲、錫箔紙1盒、錫箔紙1袋、
    夾鏈袋1袋及各式盒裝塑膠袋7盒等扣案為憑。
  (十一)綜上所述，被告丁○○提供10萬元予乙○○，藉由乙○○女
    友丙○○名義承租台北縣新店市○○路421號10樓，再交付
    購買毒品之款項250萬元予己○○及「阿平」，囑己○○及
    「阿平」攜至台北縣永和市永和豆漿，交予姓名年籍不詳2
    名女子，並由被告己○○及甲○○於次日前往台北縣八里鄉
    ○○路226號附近，向姓名年籍不詳之女子，取得販入之第
    一級毒品海洛因5包及第二級毒品甲基安非他命4包攜至台北
    縣新店市○○路421號10樓藏放。丁○○前並另囑「阿平」
    原置放在台北市西華飯店，預備供販賣毒品用之磅秤2台、
    夾鏈袋1包、塑膠袋封口機1台、壓模器1組、千斤頂1台、塑
    膠帶1捲、錫箔紙1盒、錫箔紙1袋、夾鏈袋1袋及各式盒裝塑
    膠袋7盒等，攜至台北縣新店市○○路413號13樓其住處，再
    由「阿平」搬至上址421號10樓，足見被告等基於營利販入
    海洛因及甲基安非他命之犯行堪以認定。
二、按海洛因、甲基安非他命，分別為毒品危害防制條例第2條
    第2項第1款、第2款所規定之第一級、第二級毒品。又販賣
    毒品行為，並不以販入之後復行賣出為要件，祇要以營利為
    目的，將毒品販入或賣出，有一於此，其犯罪即為完成（最
    高法院94年度台上字第5317號判決參照）。查被告等意圖營
    利而販入海洛因、甲基安非他命，核其等所為，均係犯毒品
    危害防制條例第4條第1項販賣第一級毒品罪及同條例第2項
    販賣第二級毒品罪。其等持有第一級毒品海洛因及第二級毒
    品甲基安非他命之低度行為，分別為販賣之高度行為吸收，
    均不另論罪。被告等以營利為目的同時販入上開毒品，係一
    行為觸犯數罪名，應依想像競合犯之例從一重處斷。被告等
    及身分不詳綽號「阿平」之成年男子就上開犯行，互有犯意
    聯絡及行為分擔，為共同正犯。查被告己○○曾犯詐欺罪，
    經本院判處有期徒刑1年2月確定，於91年3月22日假釋出監
    ，91年7月24日假釋期滿執行完畢，有本院被告全國前案紀
    錄表附卷可稽，其於有期徒刑執行完畢後5年內，再犯本件
    有期徒刑以上之罪，為累犯，除法定刑為死刑、無期徒刑，
    依法不得加重外，應就其餘罰金刑部分加重其刑。被告己○○於檢察官偵查時同意適用證人保護法第14條第1項之規定
    ，且於偵查中供述與該案情有重要關係事項之待證事項及其
    他共犯之犯罪事證，因而使檢察官得以追訴，有偵查筆錄為
    憑（見偵查卷第170頁），應依證人保護法第14條第1項規定
    減輕其刑。次按刑事審判旨在實現刑罰權之分配的正義，故
    法院對有罪被告之科刑，應符合罪刑相當之原則，使輕重得
    宜，罰當其罪，以契合社會之法律感情，此所以刑法第57條
    明定科刑時應審酌一切情狀，尤應注意該條所列10款事項以
    為科刑輕重之標準，並於同法第59條賦予法院以裁量權，如
    認「犯罪之情狀可憫恕，認科以最低度刑仍嫌過重者，得酌
    量減輕其刑」，俾使法院就個案之量刑，能斟酌至當。而刑
    法第59條規定所謂「犯罪之情狀」，應審酌其犯罪有無可憫
    恕之事由（即有無特殊之原因與環境，在客觀上足以引起一
    般同情，以及宣告法定低度刑，是否猶嫌過重等等），以為
    判斷（最高法院38年臺上字第16號、45年臺上字第1165號、
    51年臺上字第899號判例意旨）。經查：被告己○○、甲○○因受被告丁○○指示，依附於被告丁○○，基於附從地位
    ，參與販入毒品，與基於首謀地位，策劃整起犯行，欲藉由
    毒品獲取暴利之被告丁○○相較，犯罪情節較屬輕微，且本
    件毒品海洛因量雖非微，但及時為警方查獲，尚未流出市面
    ，所生損害非鉅，依被告己○○、甲○○等所犯情節，如科
    以法定最輕刑度，猶屬過重，其犯罪之情狀，尚有可憫，應
    依刑法第59條規定減輕其刑（被告己○○部分遞減輕其刑）
    。
三、原審因予論罪科刑，固非無見。惟查：(一)原審認定本件自被
    告丁○○隨身持有之去漬油瓶內查扣之前開海洛因2包、甲
    基安非他命3包及在台北縣新店市○○路431號13樓搜索查獲
    之海洛因、甲基安非他命各1包，均係被告等基於營利而販
    入，與事實不符，已有違誤。(二)被告己○○、甲○○犯罪之
    情狀足堪憫恕，有如前述，原審未依刑法第59條規定減輕其
    刑，亦有未妥。(三)被告等係基於營利之意圖，販入第一級毒
    品海洛因及第二級毒品甲基安非他命，應成立販賣第一級毒
    品海洛因及第二級毒品甲基安非他命，並依想像競合犯之規
    定從一重處斷。原審認被告等均係成立意圖販賣而持有上開
    毒品罪，實有未洽。(四)被告己○○合於累犯要件，固應依法
    加重其刑，但法定刑為死刑、無期徒刑部分，依法不得加重
    ，僅就其餘罰金刑部分加重其刑，乃原判決理由未詳加說明
    ，祇記載被告己○○係累犯，應依法加重其刑云云，亦有未
    洽。被告等上訴意旨，否認犯罪，雖均無足取，但查原判決
    既有上開可議，要屬無可維持，應予撤銷改判。爰審酌被告
    等正值壯盛之年，不思正當工作，明知海洛因、甲基安非他
    命對於人體有莫大之戕害，竟蔽於私利，漠視毒品之危害性
    ，販賣毒品，嚴重危害國民身心健康，並敗壞治安，且犯罪
    後一再飾詞狡辯，態度非佳，兼衡其等犯罪動機、目的、手
    段以及販入海洛因、甲基安非他命之數量甚鉅，惟念被告己○○、甲○○係受被告丁○○指示，基於附從地位，參與犯
    罪，惡性較輕等一切情狀，分別量處如主文第2項至第4項所
    示之刑，被告丁○○部分並依法宣告遞奪公權終身。
四、扣案被告丁○○所有前開販入欲供販賣用之海洛因5包，合
    計淨重897.60公克，空包裝總重20.59公克，純度73.97%，
    純質淨重663.95公克；另甲基安非他命4包，驗前毛重3999.
    55公克（包裝塑膠袋總重56.00公克），取其中1包0.06公克
    用罄，純度98%，推估驗前總純質淨重3864.68公克（即驗前
    毛重3999.55公克減去包裝塑膠袋總重56.00公克，再乘純度
    98%），有前開鑑定函在卷為憑，該甲基安非他命依驗前毛
    重3999.55公克減去包裝塑膠袋總重56.00公克，再減去鑑驗
    用罄之0.06公克，乘純度98%，其驗後總純質淨重為3864.62
    公克，均應依毒品危害防制條例第18條第1項前段之規定宣
    告沒收銷燬之。另查扣之上開海洛因毒品外包裝袋5只及甲
    基安非他命外包裝袋4只，均可與毒品析離，且係被告丁○○所有，供預備販賣毒品所用之物，應依刑法第38條第1項
    第2款之規定宣告沒收。至另查扣海洛因3包（併送鑑驗，合
    計淨重22.04公克，空包裝總重4.80公克，純度78.37%，純
    質淨重17.27公克）、甲基安非他命4包（其中1包，驗前毛
    重2.20公克，包裝塑膠袋重1.87公克，取0.05公克鑑定用罄
    ，餘0.28公克，另3包，驗前總毛重後21.90公克，包裝塑膠
    袋總重4.14公克，淨重12.91公克，取0.12公克鑑定用罄，
    餘12.79公克，純度約95%），被告丁○○陳稱係供其施用，
    且尚乏確據證明係被告等意圖販賣而販入之毒品，乃不在本
    案諭知沒收銷燬之（按該部分毒品業經另案宣告沒收，已如
    前述）。扣案磅秤2台、夾鏈袋1包、塑膠袋封口機1台、壓
    模器1組、千斤頂1台、塑膠帶1捲、錫箔紙1盒、錫箔紙1袋
    、夾鏈袋1袋及各式盒裝塑膠袋7盒，雖係預備供販賣秤重、
    分裝及包裝毒品所用之物，但被告等否認為其等所有，且乏
    證據證明係屬被告等或共犯所有，自不予宣告沒收（最高法
    院94年度台上字第4265號、96年度台上字第7069號判決參照
    ）。至上開扣案之安非他命吸食器1組，亦乏證據證明係供
    本件犯罪所用之物，乃不予宣告沒收，併此敘明。
據上論斷，應刑事訴訟法第369條第1項前段、第364條、第299條
第1項前段，毒品危害防制條例第4條第1項、第2項、第18條第1
項前段、第19條第1項，刑法第11條前段、第28條、第55條、第
47條第1項、第59條、第37條第1項、第38條第1項第2款，證人保
護法第14條第1項，判決如主文。
本案經檢察官王壬貴到庭執行職務。
中    華    民    國    98    年    7    月    8     日
                  刑事第十七庭  審判長法  官  趙功恆
                                      法  官  陳憲裕
                                      法  官  高明哲
以上正本證明與原本無異。
如不服本判決，應於收受送達後10日內向本院提出上訴書狀，其
未敘述上訴之理由者並得於提起上訴後10日內向本院補提理由書
（均須按他造當事人之人數附繕本）「切勿逕送上級法院」。
                                      書記官  梁淑時
中    華    民    國    98    年    7     月    8     日
附錄：本案論罪科刑法條全文
毒品危害防制條例第4條第1項、第2項
製造、運輸、販賣第一級毒品者，處死刑或無期徒刑；處無期徒
刑者，得併科新臺幣1千萬元以下罰金。
製造、運輸、販賣第二級毒品者，處無期徒刑或 7 年以上有期徒
刑，得併科新臺幣 7 百萬元以下罰金。


司法院資訊處製作；財團法人民間司法改革基金會備份。
